【裁判字號】    94,易,2141
【裁判日期】    950116
【裁判案由】    毒品危害防制條例
【裁判全文】
臺灣高雄地方法院刑事判決              94年度易字第2141號
公  訴  人  臺灣高雄地方法院檢察署檢察官
被      告  甲○○
                    （現於臺灣高雄第二監獄另案執行中）
上列被告因毒品危害防制條例案件，經檢察官提起公訴（94年度
毒偵字第9764號）被告於本院準備程序中自白犯罪，經合議庭裁
定由受命法官依簡式審判程序獨任審理，判決如下：
    主  文
甲○○連續施用第二級毒品，處有期徒刑肆月，如易科罰金，以
參佰元折算壹日。
    事  實
一、甲○○前於民國88年間，因施用毒品案件，經本院裁定觀察
    、勒戒後，認有繼續施用毒品之傾向，再裁定令入戒治處所
    ，施以強制戒治，於89年5 月5 日強制戒治期滿，由檢察官
    以89年度戒毒偵字第594 號不起訴處分確定；又於91年間，
    因施用毒品案件，再經本院裁定送強制戒治，於92年5 月27
    日停止戒治釋放，所餘戒治期間付保護管束，於保護管束期
    間，因另涉施用毒品案件，由檢察官聲請撤銷上開停止戒治
    之裁定，經本院於92年8 月4 日，以92年度毒聲字第4876號
    裁定予以撤銷上開停止戒治，惟上開撤銷裁定未於92年8 月
    6 日保護管束期滿日前送達，仍於該日即92年8 月6 日因保
    護管束期滿而視為強制戒治執行完畢。詎猶不知悔改，復於
    上開強制戒治執行完畢釋放後5 年內，仍基於施用第二級毒
    品甲基安非他命之概括犯意，於94年8 月初某日起至同年11
    月16日晚間某時止，在高雄市○○○路598 號之現代大廈租
    屋處，將甲基安非他命置入玻璃吸食器，以燒烤產生煙霧吸
    食之方式，連續施用甲基安非他命多次。嗣於同年11月17日
    下午4 時30分許，在高雄市前鎮區○○○路202 巷4 號，因
    另案通緝為警逮捕，經徵得其同意後採尿送驗，檢驗結果呈
    甲基安非他命陽性反應，始查悉上情。
二、案經高雄市政府警察局小港分局報請臺灣高雄地方法院檢察
    署檢察官偵查起訴。
    理  由
一、本件被告甲○○所犯係死刑、無期徒刑、最輕本刑為3 年以
    上有期徒刑以外之罪，其於準備程序中就被訴事實為有罪之
    陳述，經法官告知簡式審判程序之旨，並聽取公訴人及被告
    之意見後，認為適宜由受命法官獨任進行簡式審判程序，依
    刑事訴訟法第273 條之1 第1 項規定，裁定由受命法官獨任
    進行審判程序，合先敘明。
二、訊據被告對於上揭施用第二級毒品甲基安非他命之事實，坦
    承不諱，而被告為警所採之尿液，經送高雄市立凱旋醫院，
    以酵素免疫法（EIA）及 氣相層析質譜法（GC/M S）方法檢
    驗結果，呈甲基安非他命陽性反應，此有該醫院94年11月28
    日之濫用藥物尿液檢驗報告1 紙附卷可稽，是被告自白與事
    實相符，被告施用第二級毒品甲基安非他命之犯行，應堪認
    定。
三、被告前於88年間，因施用毒品案件，經本院裁定觀察、勒戒
    及令入戒治處所施以強制戒治，於89年5 月5 日強制戒治期
    滿，經檢察官以89年度戒毒偵字第594 號不起訴處分確定；
    又於91年間，因施用毒品案件，再經本院裁定送強制戒治，
    於92年5 月27日停止戒治釋放，所餘戒治期間付保護管束，
    於保護管束期間，因另涉施用毒品案件，由檢察官聲請撤銷
    上開停止戒治之裁定，經本院於92年8 月4 日，以92年度毒
    聲字第4876號裁定予以撤銷上開停止戒治，惟上開撤銷裁定
    未於92年8 月6 日保護管束期滿日前送達，仍於該日即92年
    8 月6 日因保護管束期滿而視為強制戒治執行完畢，此有臺
    灣高等法院被告前案紀錄表1 紙及92年度毒聲字第4876號裁
    定1 紙附卷可參，是被告本件施用第二級毒品甲基安非他命
    之行為，既然均係在92年8 月6 日強制戒治執行完畢釋放後
    ，5 年內再犯毒品危害防制條例第10條第2 項之罪，應依毒
    品危害防制條例第23條第2 項之規定，予以處罰。
四、核被告所為，係犯毒品危害防制條例第10條第2 項之施用第
    二級毒品罪。被告持有第二級毒品後進而施用，其持有之低
    度行為均應為施用之高度行為所吸收，故不另論其持有毒品
    罪。而被告於94年8 月初某日起至同年11月16日晚間某時止
    ，先後多次施用第二級毒品甲基安非他命之行為，時間緊接
    ，犯罪構成要件相同，顯係基於概括之犯意反覆為之，為連
    續犯，應依刑法第56條之規定，論以一施用第二級毒品罪，
    並應依法加重其刑。又被告自8 月初某日起至同年8 月6 日
    後某日之施用第二級毒品之行為，雖未經起訴，惟與前開起
    訴部分有連續犯裁判上一罪之關係，應為起訴效力所及，本
    院自得併予審究。爰審酌被告前因施用毒品經觀察、勒戒之
    程序後，仍不知悛悔，不思戒除惡習，竟再次施用毒品自戕
    其身，顯然缺乏戒絕毒品之決心，惟其行為尚未害及他人及
    其犯後坦承犯行，態度尚稱良好等一切情狀，量處如主文所
    示之刑，並諭知易科罰金之折算標準。
據上論斷，應依刑事訴訟法第299 條第1 項前段、第273 條之1
第1 項，毒品危害防制條例第10條第2 項、刑法第11條前段、第
56條、第41條第1 項前段，判決如主文。
本案經檢察官乙○○到庭執行職務。
中    華    民    國    95    年    1     月    16    日
                  刑事第十庭    法  官  楊淑珍
以上正本證明與原本無異。
如不服本判決，應於判決送達後10日內，向本院提出上訴狀。
中    華    民    國    95    年    1     月    16    日
                                書記官  林秀敏
附錄本件論罪法條全文：
毒品危害防制條例第10條
施用第一級毒品者，處6月以上5年以下有期徒刑。
施用第二級毒品者，處3年以下有期徒刑。


司法院資訊處製作；財團法人民間司法改革基金會備份。
